臺灣臺南地方法院民事判決
109年度訴字第1175號
原      告  張夙鈁
                    居臺南市○○區○○○街00巷00弄00號0                      樓
訴訟代理人  陳昱良律師
被      告  陳秋郁
訴訟代理人  許博傑律師
被      告  買良兒

訴訟代理人  李耿誠律師
            傅敏臻律師
上列當事人間請求侵權行為損害賠償等事件，經本院於民國110
年9月8日言詞辯論終結，茲判決如下：
    主    　文
被告應連帶給付原告新臺幣捌拾萬元，及被告丙○○自民國一百零
九年九月十六日起，被告戊○○自民國百一零九年九月十七日起，
均至清償日止，按週年利率百分之五計算之利息。
原告其餘之訴駁回。
訴訟費用由被告連帶負擔十分之八，餘由原告負擔。
    事實及理由
一、原告起訴主張：伊與被告戊○○於民國81年5月22日結婚，婚
    姻關係至今仍存續中，戊○○身為有婦之夫，卻於104年間與
    知悉其有婚姻關係之被告丙○○（原名陳玉金，於105年11月2
    8日更名）交往，嗣於106年間，戊○○更出資購置坐落臺南市
    ○○區○○段0000○0地號土地及坐落其上同段02269建號建物即
    門牌號碼臺南市○○區○○路0段000號房屋（下稱安中路房地）
    供丙○○居住，除登記於丙○○名下外，尚支付該屋之裝修費用
    ，後因戊○○每月持續支付安中路房地房貸等費用，有資金流
    向不明及帳單異常等徵狀，經伊一再追問，戊○○始坦承與丙○○外遇，原告甚為悲憤，遂將二人不倫情事告知丙○○家人，
    被告二人遂於109年2月16日上午11時邀集伊及友人即證人甲○○、乙○○夫婦至臺南市○○區○○路000號三皇三家餐飲店内談
    判，被告除當場坦承二人已交往多年之不倫關係外，戊○○並
    坦承每月為丙○○支付新臺幣（下同）36,010元之安中路房地
    貸款，並另以丙○○名義為負責人，成立與戊○○原經營之英康
    有限公司（下稱英康公司）業務完全相同之村洁有限公司（
    下稱村洁公司）之事，當日被告二人雖承諾分手並註銷村洁
    公司以回歸各自生活，然嗣後戊○○並未遵守承諾，仍多次就
    此事與伊發生爭執，並於109年2月29日離家迄今未歸，甚至
    向鈞院聲請調解欲與伊離婚，伊内心悲憤痛苦不堪，遂於10
    9年3月16日前往安中路房地丟擲雞蛋洩憤，當時丙○○雖不在
    住處，然伊竟當場目睹戊○○自該屋内走出欲前往公司上班，
    始知被告二人不僅未分手，甚至已公然於安中路房屋同居，
    足見被告共同侵害伊配偶權之事實已甚明，且情節重大，造
    成伊受有非財產上之嚴重損害，應予賠償等情，爰依民法第
    195條第1項、第3項之規定，求為判命被告應連帶給付100萬
    元，及自起訴狀繕本送達翌日起至清償日止，按年息百分之
    5計算之利息之判決等語。
二、被告丙○○則以：　　　　　　
  ㈠原告雖主張安中路房地係戊○○以婚後財產為伊所購置，惟由
    原告所提出土地、建物登記謄本中記載可知，系爭安中路房
    地之所有權人均為伊所有，登記原因為「買賣」，不能證明
    係戊○○所贈與。又原告所提出支票存根、鈞院109年度司家
    調字第375號請求離婚事件之民事庭調解通知書及照片，均
    無法證明戊○○以英康公司資金替丙○○支付村洁公司投資款、
    安中路房地之房貸裝修費用，亦無法證明被告間有同居事實
    。
  ㈡至原告所提出英康公司於臺灣銀行六甲頂分行所開立帳號為0
    00000000000號帳戶（下稱英康公司帳戶）自106年4月10日
    起至107年4月3日止之存摺明細，及戊○○於上開分行所開立
    帳號為000000000000號帳戶（下稱戊○○帳戶）自106年5月24
    日起至109年2月16日止之存摺明細，可證明戊○○曾多次以前
    揭銀行帳戶匯款予伊。但戊○○匯款予伊，係因伊前受僱於英
    康公司，亦幫忙給付押標金，是以英康公司以薪資及獎金等
    項目匯款予伊；又伊父前曾向漁會借貸240萬，由伊二姊於9
    8年4月20日轉入伊屏東縣林邊區漁會帳戶內，供伊經營、投
    資及現金周轉之用，戊○○知悉後，曾向伊借貸現金供經營周
    轉之用，是戊○○以英康公司帳戶及戊○○帳戶匯款予伊之部分
    款項，即係為返還上開借款所為；存摺明細內載明安中路部
    分費用，則係戊○○向伊先收取現金，再給予廠商支票支付款
    項，用以周轉。另村洁公司係伊交付出資額30萬元予戊○○後
    ，與出資20萬元之戊○○長子即訴外人丁○○共同設立，因公司
    經營需有商業登記地及營運處所，伊乃提供安中路房地為公
    司據點，戊○○因而每月給付伊36,000元做為租金之用。是英
    康公司及戊○○帳戶所匯予伊之款項，均無法證明係戊○○用英
    康公司之金錢替伊支付村洁投資款、安中路房地之買賣價金
    、裝修及家電費用　
　㈢另證人乙○○、甲○○於鈞院作證時，關於「原告有無提到戊○○
    有幫丙○○買房子及設立公司的錢」之問題，乙○○先證稱戊○○
    每月給伊36,000元的原因係因公司設於伊住所，接著又稱該
    筆款項不知做何用途，沒有提到設立公司之事，最後再稱伊
    自稱36,000多元是戊○○給伊之安家費云云，可知乙○○自身證
    詞供述前後不一。再觀甲○○證述當場未提到每月36,000元之
    事，可知證人乙○○除前後證述矛盾外，甚添加個人自身諸多
    揣測，是乙○○所證，並不可採。又乙○○、甲○○雖證稱被告二
    人間有外遇關係，然該情事並非證人親眼見聞，而係聽聞原
    告旅遊團團員及原告所述，且109年2月16日伊與原告、戊○○
    及乙○○、甲○○會面當日實為釐清兩造間誤會，且希望不要波
    及雙方家人及其他人，才請證人出面協調，證人雖稱109年2
    月16日係為見證被告二人就外遇做一個結束，然均是證人自
    身理解，並不實在。
  ㈣並聲明：
  ⒈原告之訴駁回。
  ⒉被告如受不利之判決，願供反擔保請准宣告免為假執行。
三、被告戊○○則以：
  ㈠原告所提出安中路房地之土地及建物謄本無法證明伊贈與被
    告丙○○前揭房地；又提出支票存根影本亦無法證明伊為丙○○
    支出裝修費用，更無法證明支票存根支付原因與安中路房地
    有關；另原告所提出英康公司及村洁公司之公司基本資料，
    僅能證明伊與丙○○名下各有英康有限公司及村洁有限公司；
    至原告所提出其於安中路房地外之照片，亦不能證明被告二
    人同居，更無法證明被告二人有何踰矩之行為。
  ㈡伊曾僱用丙○○為其處理英康公司之行政事務，故有給付丙○○
    薪水及獎金，又英康公司因承接案件需要給付押標金，故伊
    會將錢匯給丙○○以協助給付廠商押標金事宜。另伊於106年
    間曾與丁○○商量，協議由伊出資協助丁○○與丙○○共同設立村
    洁公司。因村洁公司租屋需要給付租金，設立公司登記也需
    要申設地點，遂協議以安中路房地為申設地及租屋處，伊因
    而每月需給付丙○○36,000元租金，後為免原告誤會被告二人
    有逾越一般男女交往，伊與丁○○商量後，遂於109年2月間自
    村洁公司撤資，改由丙○○獨資經營村洁公司，但因伊對於該
    行業運作較為熟稔，丙○○遂聘用伊協助村洁公司進行承攬前
    成本評估等事宜，並由村洁公司為伊投保勞工保險；而丙○○
    因仍持續受僱於英康公司，伊亦以英康公司名義為丙○○投保
    勞工保險。
  ㈢伊為了周轉現金，曾向丙○○借款，如伊於106年4月17日、同
    年月19日、同年5月29日匯款予丙○○10萬元、15萬元及60萬
    元，或由伊開票給廠商為丙○○支付款項，均係為歸還所積欠
    丙○○之借款。又伊跟丙○○拿現金時，會開立本票給丙○○，待
    還款時，再由丙○○返還本票予伊。是伊匯款予丙○○，並非係
    無償贈與房地予丙○○，而係被告二人間原即長期有工作及金
    錢上往來所致，自不得據以認定被告二人有逾越一般男女交
    往之事實。
　㈣兩造與證人乙○○、甲○○在109年2月16日在三皇三家會面時，
    伊並未承認與丙○○有逾越男女之交往，甚至亦未表示有購買
    房子送給丙○○。甚至就席間有無提及3萬元或36,000元之款
    項，證人二人證述內容不同，乙○○稱該筆錢是安家費，而甲○○稱該筆錢是被告生意往來之金錢，是縱使會面當日確有提
    及被告間有金錢往來，亦無法證明被告二人有逾越一般男女
    之交往。
  ㈤而證人甲○○與乙○○雖稱109年2月16日係為見證被告二人外遇
    結束，然而這是證人二人自己的理解，伊請二名證人出面，
    係為釐清兩造間之誤會，且希望各自不要騷擾對方家人，並
    未提及被告二人有不倫或是外遇的關係，伊更未曾發表任何
    意見。且乙○○證稱知悉伊有外遇，皆聽原告的旅行團團員及
    原告自己陳述，未曾見聞被告二人間有逾越一般男女交往之
    行為，甚至未曾向伊求證此事，是以證人乙○○證詞無法證明
    被告二人間有逾越一般男女交往之情事。又證人甲○○雖稱伊
    說自己有小三，但伊係表達被太太誤解有小三而有諸多困擾
    ，甲○○並未了解整個事件經過，於鈞院證述內容亦與其妻乙○○不同，足見其記憶有所模糊，又甲○○也未曾親眼見聞被告
    二人有逾越男女交往之行為，前揭所證，並不可採。
  ㈥並聲明：⒈原告之訴駁回。⒉被告如受不利之判決，願供反擔
    保請准宣告免為假執行。
四、本件原告主張其與被告戊○○於81年5月22日結婚，兩人婚後
    育有一子，現婚姻關係迄今仍存續中。戊○○於100年8月10日
    獨資設立英康公司後，尚曾於106年8月31日分別為被告丙○○
    （原名陳玉金，於105年11月28日更名）及原告之子丁○○出
    資30萬元及20萬元，以丙○○所有臺南市○○區○○路0段000號住
    處（即安中路房地）設立營業項目與英康公司相同之村洁公
    司，並於109年間改由丙○○獨資經營等情，業據原告提出戶
    口名簿、村洁公司及英康公司之公司基本資料、英康公司帳
    戶存摺（見補字卷第23頁、第31頁至第34頁、第107頁至第1
    38頁），被告提出村洁公司之設立登記表（見本院卷第171
    頁至第179頁）為證，並經本院依職權調閱被告個人戶籍資
    料（完整姓名）查詢結果，且依原告聲請向臺灣銀行六甲頂
    分行查詢英康公司帳戶自106年5月29日起至106年11月20日
    止之交易明細紀錄和匯出帳號戶名資料後查證屬實（見本院
    卷第15頁至第17頁、第357頁至第359頁），且為被告所不爭
    執（見本院卷第421頁），應堪信為真正。
五、法院得心證之理由：
　㈠本件原告主張：被告戊○○於109年間與其因被告丙○○之事發生
    爭執後，自109年2月29日離家迄今均與丙○○同居於安中路房
    地內一節，雖據原告提出本院109年度司家調字第375號戊○○
    與其間請求離婚事件之調解通知書、戊○○於安中路房地門外
    及開車接送丙○○之照片（見補字卷第35頁至第43頁、本院卷
    第95頁至第105頁）為證。然原告主張被告自109年2月29日
    起至今均同居於安中路房地內一情，業為被告所否認，原告
    所提出本院調解通知書僅能證明戊○○有與原告離婚之意，無
    法證明被告間有同居之事實；又依據原告所提出戊○○於安中
    路房地外穿著拖鞋或開車接送丙○○之照片，亦僅能證明戊○○
    有進出該房地及接送丙○○之情形，尚無法據以推論戊○○即居
    住於該房地內。此外，原告並未提出其他證據證明被告有同
    居之事實，是原告主張被告自109年2月29日起迄今均同居於
    安中路房地內，而有侵害原告配偶權之情形，並不可採。
　㈡另原告主張：丙○○明知戊○○為其配偶，卻自104年起與戊○○交
    往迄今，戊○○更於106年間出資購置安中路房地供丙○○居住
    ，將安中路房地登記於丙○○名下，且支付該屋之裝修費用，
    並另以丙○○名義為負責人，成立與戊○○原經營之英康公司業
    務完全相同之村洁公司，以為丙○○置產等情，雖為被告所否
    認。然查：
  ⒈戊○○曾以見證其與丙○○分手為由，於109年2月16日載同其與
    原告多年好友即證人乙○○、甲○○夫妻和原告3人一同前往位
    於臺南市○○區○○路000號之三皇三家餐廳與丙○○及丙○○之姐
    姐見面，席中大部分時間均係丙○○說明其與戊○○的認識經過
    ，且稱戊○○曾騙其已離婚，因其發現遭戊○○欺騙，兩人曾短
    暫分手一陣子，後因戊○○說會與原告離婚，兩人才又在一起
    交往，因戊○○無法給其結婚證書，為給其一個保障，戊○○才
    會每月給其36,000多元，且丙○○當場曾表示同意不再跟戊○○
    繼續往來等情，業據證人乙○○於本院109年12月8日言詞辯論
    期日時證述明確（見本院卷第218頁至第226頁），核與甲○○
    於同日所證：「（為何會與太太一起去三皇三家？）當時是
    戊○○跟我說他外遇的事情，要做一個結束，找我與我太太去
    作見證。」、「（當時在三皇三家所見證的內容為何？）當
    時就是原告希望丙○○不要介入他們的家庭，叫她退出，丙○○
    就說戊○○當時是跟她說會自己處理與原告間的婚姻關係，我
    們夫妻去當見證就是希望原告與戊○○可以回到之前的圓滿，
    我有跟丙○○說希望她在該日後就不要跟戊○○在一起，丙○○當
    時有說好，戊○○從頭到尾都沒有說話，因為當時原告有說戊○○或丙○○有成立一家公司，不知道是戊○○或是丙○○把勞健保
    放在對方的公司裡面，所以希望丙○○退保，丙○○當時也說好
    。」、「（為何乙○○有提到每個月36,000多元的事情？）這
    是原告事後去翻戊○○存款存摺或是其他東西，發現戊○○與丙○○的資金往來，但這是因為在三皇三家之後被告二人沒有結
    束關係才有的事情，在三皇三家的時候，當時不是講36,000
    多元的事情，但有講到每個月3萬的事情，但是36,000或3萬
    我忘記了，好像是戊○○用丙○○的名義或丙○○的住址設立了一
    家公司，所以才會每個月給丙○○一筆錢。」等語，大致相符
    。則以甲○○夫妻與戊○○夫婦認識多年，其中甲○○與戊○○交情
    甚深，且工作上尚有合作關係以觀，其所證自無惡意構陷被
    告之可能，而屬可採，被告辯稱：當日眾人至三皇三家會面
    係為解釋丙○○為戊○○小三或外遇對象之不實傳言，證人稱會
    面係為見證被告2人分手，係屬證人理解錯誤，證人所證被
    告間有外遇，且係男女朋友之交往關係，均屬傳聞而不足採
    信云云，應為被告事後卸責之詞，不足採信。至證人間對於
    丙○○於會面時曾提及戊○○當時每月給其款項之金額係36,000
    元或3萬元，該款項係安家費或戊○○使用丙○○安中路房地設
    立公司費用，所證雖有出入，但依據原告所提出英康公司帳
    戶及戊○○帳戶之存摺，英康公司自106年5月29日起至107年2
    月5日止，幾乎均按月給付3萬元至66,000元之薪資或獎金至
    丙○○在臺灣銀行之存款帳戶；戊○○帳戶則自106年9月14日起
    至109年2月5日止，亦有幾乎按月匯款36,010元至丙○○於臺
    南市臺南地區農會（下稱臺南區農會）帳戶之紀錄（見本院
    卷第107頁至第143頁、第347頁至第359頁、第371頁），足
    見證人前揭所述均非空穴來風，而屬可採，被告據此辯稱證
    人所述不足採，亦屬無據。
　⒉又原告主張戊○○於106年間出資為丙○○購買系爭安中路房地，
    登記於丙○○名下，並出資為其裝潢，且又以丙○○為負責人，
    為其出資設立村洁公司等情，業據原告提出安中路房地之土
    地及建物登記第二類謄本、英康公司帳戶之支票存根、英康
    公司帳戶存摺、戊○○帳戶存摺（見補字卷第25頁至第29頁、
    第107頁至第141頁）為證，且有本院依職權查得安中路房地
    之土地建物查詢資料、異動索引查詢資料，及訴外人鋁城企
    業社、臺灣銀行臺南分行、臺灣銀行六甲頂分行、臺南市臺
    南地區農會就本院依原告聲請所函詢鋁城企業社取得英康公
    司支票緣由、英康公司帳戶及戊○○帳戶款項匯出之帳戶及戶
    名等問題之回函附卷可稽（見本院卷第207頁至第214頁、第
    339頁至第360頁、第371頁至第375頁）。被告固不否認戊○○
    曾以英康公司帳戶及戊○○帳戶為如附表一、二所示匯款及開
    票之事實，惟否認前揭款項係戊○○無償給付給丙○○或替丙○○
    購買安中路房地及設立村洁公司之用，並辯稱：附表一之英
    康公司帳戶內編號1、2、4之款項均為戊○○向丙○○借款之還
    款；附表一備註內容記載丙○○獎金及薪資之部分，均為丙○○
    處理英康公司行政事務之薪水及獎金；附表一編號6、8、9
    、12、13、15、16、18所示款項均係戊○○向丙○○事先拿取現
    金供英康公司周轉後，再開立英康公司支票代丙○○給付給廠
    商之費用，或作為丙○○設立村洁公司之投資金；附表二除編
    號1之895,000元部分與丙○○無關，不知為何備註「安中路」
    外，當中標示「安中路」或未標示「安中路」，但金額為36
    ,010元或其倍數之匯款，均係戊○○代丁○○支付丙○○租用安中
    路房地作為村洁公司設籍地之租金費用云云置辯（見本院卷
    第268頁、第279頁至第280頁、第287頁至第291頁、第419頁
    至第421頁）。經查：
　①被告辯稱附表一英康公司帳戶內編號1、2、4之款項均為戊○○
    向丙○○借款之還款一節，雖據丙○○提出其屏東縣林邊區漁會
    之活期性存款存摺，及戊○○提出於106年2月20日、同年6月2
    0日向丙○○借款60萬元及55萬元所開立之本票之存根為憑（
    見本院卷第167頁至第169頁、第283頁至第285頁）。然觀諸
    丙○○前揭屏東縣林邊區漁會之存摺內容，雖可知訴外人陳玉
    梅曾於98年4月20日匯款240萬元至其前揭帳戶內，但該存摺
    內容無法證明丙○○於104年間與戊○○認識時，該帳戶內尚有
    前揭金額之款項可供借款予戊○○，或其確曾借款予戊○○之事
    實。又戊○○所辯其曾於106年2月20日及同年6月20日開立本
    票向丙○○借款60萬元及55萬元一情，業為原告所否認，戊○○
    所提出之商業本票存根係其所自行書寫，可否證明確有向丙○○借款之事實，已有疑義。且前揭本票存根所記載本票開立
    之時間及金額，與戊○○所辯其於借款後，於附表一編號1、2
    、4所示還款總金額85萬元不相符外，以戊○○於其帳戶及英
    康公司帳戶內之各項支出款項旁之摘要內均詳載支出對象及
    理由之習性以觀，其於英康公司帳戶如附表一編號1、2、4
    所示支出款項之備註內容，除編號1部分記載「還款丙○○」
    ，或可認為該10萬元款項係戊○○清償其向丙○○之借款外，編
    號2、4所記載「丙○○」、「安中路」部分，若確屬借款之還
    款，戊○○實無不將「還款」2字記載於摘要之可能，是被告
    辯稱附表一編號2、4所示之匯款均為戊○○清償其向丙○○借款
    之還款云云，並不可採。
　②再被告辯稱英康公司帳戶如附表一所示匯款中，備註內容記
    載丙○○獎金及薪資之部分，均為丙○○處理英康公司行政事務
    之薪水及獎金一情，亦為原告所否認。另依據臺南區農會11
    0年4月22日臺南農信字第1100001163號函所附丙○○之客戶基
    本資料查詢，可知丙○○為向該農會貸款購買安中路房地，而
    於106年6月9日在該農會開戶時，係自稱其為服飾店之負責
    人，亦無法證明丙○○於106年6月開戶當時曾於英康公司工作
    之事實。此外，被告並未舉證證明丙○○確有受僱於英康公司
    或受英康公司委託處理公司行政事務，以致英康公司需給付
    丙○○薪水及獎金之事實。是被告所辯附表一備註內容記載丙○○獎金及薪資部分均係丙○○為英康公司處理行政工作之對價
    云云，亦無足採。
　③又被告辯稱如附表一編號6、8、9、12、13、15、16、18所示
    款項，均係戊○○向丙○○事先拿取現金供英康公司周轉後，再
    開立英康公司支票代丙○○給付給廠商之費用或作為丙○○設立
    村洁公司之投資金等情，雖亦以丙○○所提出其屏東縣林邊區
    漁會之活期性存款存摺，及戊○○所提出於106年2月20日、同
    年6月20日向丙○○借款60萬元及55萬元所開立之本票之存根
    為證明（見本院卷第167頁至第169頁、第283頁至第285頁、
    第419頁）。但前揭證據均無法證明丙○○確有交付現金或借
    款予戊○○，已如前述，被告又未提出其他證據證明所述實在
    ，是其等所述前揭款項係戊○○先向丙○○拿取現金供英康公司
    周轉後，在開立英康公司支票代丙○○給付給廠商之安中路房
    地裝潢及家電費用，或作為丙○○設立村洁公司之投資金云云
    ，實無足採。
　④另被告雖辯稱：如附表二之戊○○帳戶內所支出之款項，除編
    號1之895,000元部分與丙○○無關，不知為何備註「安中路」
    外，當中標示「安中路」或未標示「安中路」但金額為36,0
    10元或其倍數之匯款，均係支付村洁公司向丙○○租用安中路
    房地作為村洁公司設籍地之每月租金費用云云。然其所辯已
    為原告所否認，又依據卷附安中路房地之土地建物查詢資料
    、異動索引，以及臺南市臺南地區農會函附丙○○之客戶基本
    資料查詢內容，可知丙○○係於106年6月1日向訴外人吳國順
    購得安中路房地，於同年月9日以「申請房屋貸款」為由至
    臺南區農會開立存款帳戶，於同年月14日以買賣為原因登記
    取得安中路房地，並以安中路房地為臺南區農會設定擔保債
    權確定日期為136年6月8日，擔保債權金額為1,294萬元之最
    高限額抵押權。經與戊○○於106年5月29日、同年月31日分別
    自英康公司帳戶及戊○○帳戶匯款備註內容為「安中路」 之
    款項60萬元及895,000元予丙○○及英康公司帳戶，並於丙○○
    在同年6月14日將安中路房地為臺南區農會設定抵押權後，
    於同年7月14日以英康公司匯款備註內容為「安中路」之款
    項4萬元至丙○○臺灣銀行帳戶，及自同年9月14日起，於每月
    中或月初以戊○○帳戶如附表二編號4至13號所示匯款備註內
    容為「安中路2」至「安中路8」甚或僅加註「000000000000
    00（即丙○○在臺南區農會帳戶帳號）」之款項36,010元或其
    倍數之金額予丙○○之時序為比對之結果，恰與丙○○購買安中
    路房地時應給付頭期款及分期房貸之時點及扣款帳戶相符，
    再輔以戊○○於其帳戶及英康公司帳戶內之各項支出款項旁之
    摘要內有詳載支出對象及理由之習慣，則以其在前揭匯款之
    備註內容中均記載「安中路」等字以觀，足證戊○○所匯予丙○○及英康公司之前揭款項，自均與安中路房地有關，是原告
    主張戊○○匯款予丙○○及英康公司之60萬元及895,000元，應
    係給付購買安中路房地之頭期款；又戊○○每月匯至丙○○位於
    臺南區農會帳戶之36,010元及其倍數之金額，應係為清償安
    中路房地抵押貸款之分期款，應屬有據。
  ⑤被告雖辯稱：戊○○每月給付丙○○36,010元，係因戊○○之子丁○○與丙○○共同設立村洁公司，使用丙○○安中路房地作為商業
    登記地及營運處所之租金云云。然丙○○、丁○○設立村洁公司
    之出資額及丙○○購買安中路房地之頭期款及房貸均係戊○○所
    支付，丙○○並未證明戊○○代付前揭款項係因積欠丙○○債務一
    節，前已敘明。則戊○○使用其出資為丙○○購買之安中路房地
    作為其為丙○○出資設立之村洁公司之營業處所，豈有再給付
    丙○○租金之必要？又戊○○自106年9月起每月匯款36,010元至
    丙○○於臺南市臺南地區農會帳戶，係為其清償安中路房地之
    貸款一情，已如前述，是被告前揭所辯，顯屬無據，而無足
    採。
　⒊綜上，戊○○身為原告之配偶，卻以英康公司名義長期給付經
    營服飾店之丙○○薪資及獎金，並於106年間無償為丙○○購買
    安中路房地，甚而出資為丙○○設立所營事業與其所經營英康
    公司相同業務之村洁公司，且為村洁公司工作營利，可見被
    告2人間關係匪淺。再輔以證人乙○○、甲○○於本院審理時均
    證稱兩造在109年2月16日會面時，丙○○並不否認介入原告與
    戊○○之家庭，亦曾同意原告要求要與戊○○斷絕往來等情，及
    被告不否認兩人於109年2月16日會面後，至今尚有會面及接
    送往來如原告所提出之照片所示，可證原告主張丙○○明知戊○○為有婦之夫，卻自104年起與戊○○交往至今而為男女朋友
    關係之事實，應屬實在，而堪認定。
　㈢按因故意或過失，不法侵害他人之權利者，負損害賠償責任
    。故意以背於善良風俗之方法，加損害於他人者亦同；不法
    侵害他人基於父、母、子、女或配偶關係之身分法益而情節
    重大者，被害人雖非財產上之損害，亦得請求賠償相當之金
    額，民法第184條第1項、第195條第3項分別定有明文。又婚
    姻係以夫妻之共同生活為其目的，配偶應互相協力保持其共
    同生活之圓滿安全及幸福，夫妻互守誠實，為確保其共同生
    活之圓滿安全及幸福之必要條件，故應解為配偶因婚姻契約
    而互負誠實之義務，配偶之一方行為不誠實，破壞共同生活
    之圓滿安全及幸福者，即為違反因婚姻契約之義務而侵害他
    方之權利，有最高法院41年度台上字第278號、55年度台上
    字第2053號判決意旨可資參照。又侵害配偶權之行為，並不
    以通姦、相姦行為為限，倘明知他人已婚而仍與之為逾越結
    交普通朋友分際之互相交往，其行為已逾社會一般通念所能
    容忍之範圍，達破壞婚姻共同生活之圓滿安全及幸福之程度
    ，乃係屬干擾或妨害他人夫妻維持婚姻共同生活圓滿、安全
    及幸福之權利，影響配偶之身分法益至鉅，苟配偶確因此受
    非財產上損害即精神上痛苦，自亦得依法請求賠償。次按數
    人共同不法侵害他人之權利者，連帶負損害賠償責任，民法
    第185條第1項本文亦已明訂。查本件被告丙○○明知被告戊○○
    為有妻兒之人，卻仍自104年起與戊○○交往為男女朋友關係
    迄今，而戊○○於與丙○○交往期間，曾無償為丙○○購買安中路
    房地、設立村洁公司，且以給付薪資及獎金為由，長期按月
    金錢予丙○○等情，已如前述。則被告前揭所為，自已共同故
    意侵害原告之配偶權且情節重大，是原告依據前揭法條之規
    定，請求被告應連帶賠償其非財產上之損害賠償，自屬有據
    。
　㈣再按被害人受有非財產上損害，請求加害人賠償相當金額之
    慰撫金時，法院對於慰撫金之量定，應斟酌實際加害情形、
    所造成之影響、被害人痛苦程度、兩造之身分、地位、經濟
    情形及其他各種狀況，以核定相當之數額，有最高法院51年
    度台上字第223號、47年度台上字第1221號判決意旨可供參
    考。本件原告因被告2人前揭侵權行為損害其基於配偶關係
    之身分法益而情節重大，所受精神上之痛苦得請求被告2人
    賠償其非財產上之損害賠償，已如前述。查原告學歷為高職
    畢業，現擔任導遊工作，因疫情關係，現薪水不穩定，其與
    被告戊○○育有一子已成年，現與子同住，無須扶養親屬，經
    濟狀況普通需要扶養2名子女，經濟狀況普通；而被告戊○○
    學歷為大學畢業，經營英康公司，與原告與有一子，現時而
    住在英康公司，時與父母同住，無須扶養親屬，經濟狀況小
    康；被告丙○○學歷為高職畢業，前受雇於英康公司且兼賣衣
    服，現經營村洁公司，未婚，一人獨自居住於安中路房地，
    經濟狀況小康等情，業據兩造自述在卷（見本院卷第74頁、
    第89頁、第162頁、第164頁），及經本院依職權調閱兩造10
    7年、108年稅務電子閘門財產所得調件明細表之結果（見本
    院卷第29頁至第55頁），本院審酌丙○○明知戊○○與原告結婚
    多年且育有一子，卻仍自104年起接受戊○○之追求與之成為
    男女朋友至今，戊○○除罔顧自身家庭長期給付丙○○金錢外，
    又於106年間購買安中路房地於丙○○名下，且以丙○○名義設
    立村洁公司並為之工作，甚於109年2月29日因不願遵守承諾
    與丙○○分手而離家未歸迄今，又至法院聲請與原告調解離婚
    ，使原告因遭丈夫背叛，圓滿家庭破碎，身心遭受重創，而
    被告除未曾就其前揭所為對原告表示歉意外，於本院審理時
    仍飾詞狡辯，對其等破壞原告家庭圓滿一事毫無悔意等一切
    情狀，認原告請求被告連帶賠償其非財產上之損害，應以80
    萬元為適當，逾此部分之請求，即屬無據。
六、綜上所述，原告依據民法第195條第1項、第3項之規定，請
    求被告應連帶賠償其非財產上損害80萬元，及丙○○自起訴狀
    繕本送達翌日即109年9月16日起，戊○○自起訴狀繕本送達翌
    日即109年9月17日起，均至清償日止，按年息百分之5計算
    之法定遲延利息，為有理由，均應予准許。而原告逾此部分
    之請求，為無理由，應予駁回。
七、本件事證已臻明確，兩造其餘攻擊防禦方法及舉證，核與判
    決結果不生影響，爰不再一一論述，附此敘明。　　
八、據上論結，本件原告之訴為一部有理由，一部無理由。依民
    事訴訟法第79條，判決如主文。
中　　華　　民　　國　　110 　年　　9 　　月　　22　　日
                  民事第一庭    法    官　劉秀君
（得上訴）

附表一（英康公司帳戶）：
編號 時間 匯款金額（新臺幣/元） 備註內容 1 0000000 100000 還款丙○○ 2 0000000 150000 丙○○ 3 0000000 30000 丙○○獎金 4 0000000 600000 安中路（匯入丙○○臺灣銀行帳戶） 5 0000000 54000 丙○○獎金 6 0000000 140000 玻璃屋訂金（戊○○帳戶匯入後以支票給付） 7 0000000 40000 安中路（匯入丙○○臺灣銀行帳戶） 8 0000000 280000 村洁資金（匯入丙○○臺灣銀行帳戶） 9 0000000 235000 安中路冷氣（戊○○帳戶匯入後以支票給付） 10 0000000 30000 丙○○薪資 11 0000000 376300 鋁城企業社（支票支付） 12 0000000 300000 自我空間裝修（支票支付） 13 0000000 100000 安中電視冰箱（支票支付） 14 0000000 30000 丙○○薪資 15 0000000 141200 燈飾油漆費（匯入丙○○臺灣銀行帳戶） 16 0000000 220000 自我空間裝修（支票支付） 17 0000000 30000 丙○○薪資 18 0000000 12000 村洁開辦費 19 0000000 66000 丙○○薪資 20 0000000 30000 丙○○薪資 21 0000000 30000 丙○○薪資 

附表二（戊○○帳戶）：
編號 時間 匯款金額（新臺幣/元） 備註內容 1 0000000 895000 安中路（匯至英康公司帳戶） 2 0000000 140000 玻璃屋訂金（匯至英康公司帳戶） 3 0000000 235000 安中路冷氣（匯至英康公司帳戶） 4 0000000 36010 安中路2（匯至丙○○臺南市臺南地區農會帳戶） 5 0000000 36010 安中路3（匯至丙○○臺南市臺南地區農會帳戶） 6 0000000 36010 安中路4（匯至丙○○臺南市臺南地區農會帳戶） 7 0000000 36010 安中路5（匯至丙○○臺南市臺南地區農會帳戶） 8 0000000 72010 安中路6、7（匯至丙○○臺南市臺南地區農會帳戶） 9 0000000 36010 安中路8（匯至丙○○臺南市臺南地區農會帳戶） 10 0000000 36010 安中路（匯至丙○○臺南市臺南地區農會帳戶） 11 0000000 36010 安中路（匯至丙○○臺南市臺南地區農會帳戶） 12 0000000 36010 922S00000000（匯至丙○○臺南市臺南地區農會帳戶） 13 0000000 36010 922S10187（匯至丙○○臺南市臺南地區農會帳戶）